【裁判字號】    98,聲,52
【裁判日期】    980205
【裁判案由】    返還提存物
【裁判全文】
臺灣臺南地方法院民事裁定                98年度聲字第52號
聲  請  人  京城商業銀行股份有限公司
法定代理人  乙○○
相  對  人  甲○○
上列聲請人聲請返還提存物事件，本院裁定如下：
    主  文
本院九十四年度存字第一一四０號提存事件聲請人所提存之提存
物中央政府重大交通建設公債八十五年度甲類第五期債票，面額
新台幣壹佰萬元券貳張【號碼85B01279D、85B01280D】，附息券
21-30期，合計新台幣貳佰萬元，准予發還。
聲請程序費用由相對人負擔。
    理  由
一、按訴訟終結後，供擔保人證明已定20日以上之期間，催告受
    擔保利益人行使權利而未行使者，法院應依供擔保人之聲請
    ，以裁定命返還其提存物；又第102條至前條之規定，於其
    他依法令供訴訟上之擔保者，準用之，民事訴訟法第104條
    第1項第3款及第106條分別定有明文。至所謂訴訟終結，不
    問有無本案訴訟，在因假扣押或假處分所供擔保之情形，因
    該擔保係為保障受擔保利益人因不當假扣押或假處分所受損
    害而設，倘執行法院已依假扣押或假處分裁定實施假扣押或
    假處分之執行，則在供擔保人撤回假扣押或假處分之執行前
    ，受擔保利益人所受損害仍可能繼續發生，損害額既未確定
    ，自無強令其行使權利之理。故在假扣押或假處分所供之擔
    保，供擔保人依民事訴訟法第106條準用同法第104條第1項
    第2款規定，聲請以裁定命返還其擔保金之場合，必待供擔
    保人已撤回假扣押或假處分之執行，始得謂與民事訴訟法第
    104條第1項第2款所定之「訴訟終結」相當，而得依該條款
    行使定期催告之權利（參照最高法院90年度台抗字第390號
    裁定)。
二、本件聲請意旨略以：聲請人與相對人間請求假扣押事件，聲
    請人前遵本院84年度裁全字第773號民事假扣押裁定，為擔
    保假扣押執行，曾提供中央政府建設公債八十三年度甲類第
    一期債票，面額新台幣 (下同)1,000,000 元券及100,000元
    券各壹張，號碼A04704D、A01012B附息券4-20期，合計
    1,100,000元整為提存物，並以本院84年度存字第1035號提
    存事件提存後，聲請本院以84年度執全新字第611號假扣押
    執行在案；後又依本院94年度聲字第298號裁定變換前開提
    存物為中央政府重大交通建設公債八十五年度甲類第五期債
    票，面額1,000,000元券貳張【號碼85B01279D、85B01280D
    】，附息券21-30期，合計2,000,000元整為擔保，並以本院
    94年度存字第1140號提存在案。茲因該假扣押執行事件業經
    聲請人聲請本院撤銷執行，並以本院97年度聲字第1207號裁
    定通知相對人行使權利，今期間已過迄未行使，為此爰以依
    民事訴訟法第104條第1項第3款後段規定，特檢附相關證物
    ，請求裁定准予發還本院94年度存字第1140號提存事件所提
    存之系爭擔保物等語。
三、查聲請人主張之前開事實，業據其提出本院84年度裁全字第
    773號裁定、84年度存字第1035號提存書、94年度聲字第298
    號裁定及其確定證明書、94年度存字第1140號提存書、97年
    度聲字第1207號裁定及確定證明書、囑託塗銷假扣押查封登
    記書等為證，復經本院依職權調取上開提存、保全、限期行
    使權利卷宗核閱相符，可信為真正。茲因聲請人既已具狀聲
    請撤銷上開假扣押執行，且其定期催告相對人行使權利後，
    經本院查詢並無相對人行使權利之情 (參見卷附民事紀錄科
    查詢表)，從而聲請人聲請返還提存之擔保物，核與上開規
    定相符，應予准許。
四、依民事訴訟法第95條、第78條，裁定如主文。
中    華    民    國    98    年    2     月    5     日
                  民事第一庭    法  官  周素秋
以上正本係照原本作成。
如不服本裁定應於送達後10日內向本院提出抗告狀，並繳納抗告
費新臺幣1,000元。
中    華    民    國    98    年    2     月    5     日
                                書記官  洪育祺


司法院資訊處製作；財團法人民間司法改革基金會備份。
